【裁判字號】    97,抗,147
【裁判日期】    970702
【裁判案由】    假扣押
【裁判全文】
臺灣高等法院臺南分院民事裁定  97年度抗字第147號
抗  告  人
即 債務 人  甲○○
相  對  人
即 債權 人  乙○○
                      樓
上列抗告人因與相對人間聲請假扣押事件，對於中華民國97年2
月22日臺灣嘉義地方法院所為裁定（97年度裁全字第347號），
提起抗告，本院裁定如下：
    主  文
抗告駁回。
抗告訴訟費用由抗告人負擔。
    理  由
一、相對人在原審聲請意旨略以：抗告人甲○○（原裁定之債務
    人）於民國（下同）96年10月2日承包相對人乙○○（原裁
    定之債權人）坐落嘉義市○○路256號之室內裝潢工程，約
    定工程總價為新台幣（下同）220萬元，雙方互交付支票票
    款金額計44萬元，以為保證工程順利進行，抗告人乃交付第
    三人徐萬炖簽發20萬元、24萬元之支票計2紙，詎料抗告人
    未依約進場施工，竟於96年10月5日將本件保證票提示兌領
    ，經相對人屢催拒絕返還該筆票款，相對人不得已，乃將抗
    告人交付之第三人徐萬炖簽發上開支票向銀行提示，竟遭以
    存款不足為由退票。近聞抗告人有意脫產以逃避本件債務，
    顯有日後不能強制執行或甚難執行之虞。相對人為保全強制
    執行，願供擔保以代釋明，依民事訴訟法第522條規定，聲
    請假扣押等語。
二、抗告意旨略以：相對人僅提出支票暨退票理由單各2紙，及
    以「近聞抗告人有意脫產之情事，為此願供擔保聲請假扣押
    等情」，卻未提出具體事證以供鈞院審酌，是相對人就假扣
    押之原因，顯有未盡釋明之責。爰提起抗告，請求廢棄原裁
    定，並駁回相對人假扣押之聲請等語。
三、按債權人就金錢請求或得易為金錢請求之請求，欲保全強制
    執行者，得聲請假扣押。請求及假扣押之原因，應釋明之。
    前項釋明如有不足，而債權人陳明願供擔保或法院認為適當
    者，法院得定相當之擔保，命供擔保後為假扣押；民事訴訟
    法第522條第1項、第526條第1、2項定有明文。
四、經查：
（一）原法院假扣押裁定係於97年4月10日最後送達於抗告人，
      有送達證書1份在原審卷可稽。抗告人於97年4月14日提起
      本件抗告，並未逾法定抗告期間，合先敘明。
（二）本件相對人主張抗告人對其負有上揭債務，業據相對人於
      原法院提出抗告人交付之第三人徐萬炖簽發上開支票暨退
      票理由單各2紙（見原審卷第4、5頁），於本院提出抗告
      人簽名之本件工程估價明細1份（見本院卷第11至15頁）
      為相當之釋明。依上開規定，釋明若有不足，然相對人已
      陳明願供擔保者，法院得定相當之擔保，命供擔保後為假
      扣押。抗告人既不否認承包本件工程，交付第三人徐萬炖
      簽發20萬元、24萬元之支票計2紙以保證工程順利進行，
      及目前尚未進場施工等情（見本院卷第31、32頁），僅抗
      告與相對人沒有債務關係，係相對人之妻子才是定作人，
      伊提示所收集其支票金額44萬元是本件工程定金，非為債
      務，然此抗告理由涉及實體，又非假扣押程序所應審認之
      事項，須另提訴訟決之。原裁定命相對人供擔保後得為假
      扣押，經核認事用法並無不合。抗告人抗告意旨，指摘原
      裁定不當，求為廢棄原裁定，為無理由，應予駁回。
五、據上論結，本件抗告為無理由，應依民事訴訟法第495條之1
    第1項、第449條第1項、第95條、第78條，裁定如主文。
中    華    民    國    97    年    7     月    2     日
                  民事第四庭    審判長法  官  王惠一
                                      法  官  蘇重信
                                      法  官  王浦傑
上為正本係照原本作成。
不得再抗告。
中    華    民    國    97    年    7     月    2     日
                                      書記官  廖英琇


司法院資訊處製作；財團法人民間司法改革基金會備份。
